【裁判字號】    95,財管,40
【裁判日期】    950425
【裁判案由】    選定遺產管理人
【裁判全文】
臺灣高雄地方法院民事裁定              95年度財管字第40號
聲  請  人  內政部營建署
法定代理人  丙○○
訴訟代理人  丁○○○
訴訟代理人  乙○○
被繼承人    麥翔凱原名戊○○.
聲請人聲請選任被繼承人麥翔凱即戊○○之遺產管理人事件，本
院裁定如下：
    主      文
選任甲○○律師為被繼承人麥翔凱（原名戊○○，男性，民國○○
年○○月○ 日生，身分證統一編號：Ｚ000000000號）之遺產管理人
。程序費用由被繼承人麥翔凱之遺產負擔。
    理      由
一、按「繼承開始時，繼承人之有無不明者，由親屬會議於一個
    月內選定遺產管理人，並將繼承開始及選定遺產管理人之事
    由，向法院報明」、「無親屬會議或親屬會議未於前條所定
    期限內選定遺產管理人者，利害關係人或檢察官，得聲請法
    院選任遺產管理人，並由法院依前項規定為公示催告」、又
    「先順序繼承人均拋棄其繼承權時，由次順序之繼承人繼承
    ，其次順序之繼承人有無不明或第四順序之繼承人均拋棄其
    繼承權者，準用關於無人承認繼承之規定」，民法第1177條
    、第1178條第2 項、第1176條第6項分別定有明文。
二、聲請意旨略以：被繼承人麥凱翔（原名戊○○）於民國87年
    8 月25日書立國民住宅貸款借據，向聲請人（前繼受台灣省
    政府之債權）借款新台幣（下同）277 萬元，惟被繼承人麥
    翔凱已於91年9 月9 日去世，其全部繼承人均已聲明拋棄繼
    承，且無法依民法第1177條選定遺產管理人，為此爰依非訟
    事件法第78條第1 項前段規定，聲請選定被繼承人麥翔凱之
    遺產管理人，以便受償債權等語，並提出繼承系統表1 件、
    台灣高雄地方法院家事法庭95年1 月22日雄院隆家協94繼
    2174 第2293 號通知函1 紙、國民住宅貸款借據影本1 份、
    內政部營建署88年8 月12日88營署北管字第051114號函影本
    1 件、內政部營建署88年8 月26日八八營署北財字第053319
    號函影本1 件、戶籍謄本6 份、戶籍抄本2 份、還款明細表
    1 份、台灣高雄地方法院94促字第86464 號支付命令影本一
    份為證。本院並依職權調閱本院94年度繼字第2174號拋棄繼
    承權事件全卷卷證。
三、查聲請人主張之前揭事實，業據聲請人提出前開證據資料在
    卷為證，且經本院依職權調閱本院94年度繼字第2174號拋棄
    繼承權事件案卷，核屬相符，堪信真實。揆諸首揭法條規定
    與說明，聲請人既為被繼承人麥翔凱之債權人，應屬利害關
    係人無疑，其向本院聲請選任麥翔凱之遺產管理人，當屬有
    據。本院審酌：被繼承人麥翔凱之繼承人均已拋棄繼承在案
    ，復經聲請人陳報甲○○律師同意擔任本件遺產管理人，亦
    經本院依職權探詢其意願屬實，有本院公務電話紀錄一份在
    卷可稽，本院認為律師受有法律之專業訓練，將被繼承人麥
    翔凱之遺產交由律師管理，應有利於處理後續之遺產問題，
    爰選任甲○○律師擔任被繼承人麥翔凱之遺產管理人。
四、依民法第1150條前段，裁定如主文。
中    華    民    國    95    年    4     月    25    日
                  家事法庭法  官  郭慧珊
正本係照原本作成。
如對本裁定抗告須於裁定送達後10日內向本院提出抗告狀。
中    華    民    國    94    年    4     月    25    日
                          書記官  黃國忠


司法院資訊處製作；財團法人民間司法改革基金會備份。
